【裁判字號】    89,上易,475
【裁判日期】    890224
【裁判案由】    竊盜
【裁判全文】
臺灣高等法院臺中分院刑事判決                    八十九年度上易字第四七五號
    上  訴  人
    即  被  告  丁○○
右上訴人因竊盜案件，不服臺灣南投地方法院八十八年度易字第七一號中華民國八十
八年十二月八日第一審判決（起訴案號：臺灣南投地方法院檢察署八十七年度偵字第
四一四二號），提起上訴，本院判決如左：
      主  文
原判決撤銷。
本件免訴。
      理  由
一、公訴意旨以：上訴人即被告丁○○（以下稱被告）意圖為自己不法之所有，並基
    於概括之犯意，先於民國（下同）八十七年九月七日十一時左右，在彰化縣彰化
    市○○○街八十號停車場內，以不詳手法竊取甲○○所有之車號ＱＡ─六二八九
    號賓士牌自用小客車一部，得手後將該車牌丟棄於不詳地點，改懸戊○○所有已
    報廢之車號ＲＦ─四七七七號車牌（偽造車牌部份另經台灣彰化地方法院檢察署
    偵辦提起公訴），並將該車停放於南投縣草屯鎮○○○街停車場內。丁○○又於
    八十七年九月十四日二十時左右，在台中市○○路、東光園路口，以不詳手法竊
    取丙○○所有之車號Ｈ６─一五五八號日產牌自用小客車一部，丁○○得手後，
    於翌日凌晨三時左右，以幫忙取車為由聯絡陳正忠，陳正忠再約張海訓外出，三
    人在彰化縣員林鎮統領保齡球館前碰面，丁○○駕駛前開車號Ｈ６─一五五八號
    日產牌自用小客車，附載張海訓（坐於後座）、陳正忠（坐於前座），同車前往
    南投縣草屯鎮。同日凌晨五時五十分左右，丁○○將車駛至南投縣草屯鎮○○○
    街停車場內，先下車發動前開改懸車號ＲＦ─四七七七號車牌之原車號ＱＡ─六
    二八九號賓士牌自用小客車，並要陳正忠過去駕駛該賓士車（丁○○則由日產車
    後座換至駕駛座），陳正忠甫上賓士車之駕駛座，適巡邏警員經過上址，陳正忠
    、張海訓因心虛，即分別駕駛賓士車、日產車逃離現場，旋於南投縣草屯鎮○○
    路與彰化縣芬園鄉交界處，因車速過快失控撞牆，而為警當場查獲張海訓，陳正
    忠則趁隙逃逸。丁○○因未及上車，而在南投縣草屯鎮○○○街停車場內，承前
    為自己不法所有之概括犯意，持其所有之鑰匙一支撬開乙○○所有而停放於上開
    處所之車號ＱＷ─八三九九號鈴木牌吉普車車門，欲竊取該車，旋因覺不妥而自
    行中止，並攔計程車離去。案經南投縣警察局草屯分局報請臺灣南投地方法院檢
    察署檢察官偵查起訴。因認被告所為係犯刑法第三百二十條第一項竊盜罪以及刑
    法第三百二十條第三項、第一項之竊盜未遂罪云云。
二、按案件曾經判決確定者，應諭知免訴之判決，刑事訴訟法第三百零二條第一款定
    有明文；又連續犯係裁判上一罪，該項犯罪之一部判決確定者，其效力及於全部
    ，最高法院四十七年台非字第四二號判例亦闡述甚詳。查被告於八十五年間因違
    反麻醉藥品管理條例案件，經臺灣彰化地方法院判處有期徒刑五月確定，八十五
    年十二月廿五日執行完畢，不知悔改，基於意圖為自己不法所有之概括犯意，並
    有犯罪之習慣，或單獨或與張元鴻共同帶可供兇器使用之板手，於八十七年六
    月十四日至八十七年十一月四日間先後竊取謝興盛等人之汽、機車及車牌使用，
    嗣為警查獲，案經彰化縣警察局員林分局報請台灣彰化地方法院檢察署檢察官偵
    查起訴及移送併辦。該案嗣經本院於八十八年五月十九日以八十八年度上易字第
    七一六號案判處被告「共同連續帶兇器竊盜，累犯，處有期徒刑壹年陸月，應
    於刑之執行前令入勞動場所強制工作年」確定，此有本院所調取之該判決書一
    份在卷足憑。核被告就本案所為數行為，與其上開已判決確定之數行為間，時間
    緊接，所犯構成要件相同，顯係出於概括之犯意為之，為連續犯，依刑法第五十
    六條之規定應以一罪論。被告一部分犯罪事實既曾經判決確定，其效力當然及於
    全部，揆諸上開規定，本件自應為免訴之判決。原審不察，遽予論罪科刑，自有
    未洽，被告上訴意旨，執此指摘原判決不當，非無理由，自應予撤銷改判，爰依
    法諭知免訴之判決，並不經言詞辯論為之。
三、據上論結，應依刑事訴訟法第三百六十九條第一項前段、第三百六十四條、第三
    零七條、第三百零二條第一款，判決如主文。
中      華      民      國    八十九    年      二      月    二十四    日
                                  臺灣高等法院臺中分院刑事第十庭
                                        審判長法  官  黃  永  泉
                                              法  官  蔡  名  曜
                                              法  官  蕭  廣  政
右正本證明與原本無異。
不得上訴。
      書記官  陳  三  軫
中      華      民      國    八十九     年      二       月    二十九  日
                                                                        Ｏ


司法院資訊處製作；財團法人民間司法改革基金會備份。
